臺灣臺中地方法院刑事判決　　　　　　　　　　　　九十二年度交易字第六九三號
　　公　訴　人　臺灣臺中地方法院檢察署檢察官
　　被　　　告　甲○○
右列被告因過失傷害案件經檢察官聲請簡易判決處刑 (九十二年度偵字第一七四三四
號）經本院台中簡易庭認不宜簡易判決處刑，經改依通常程序審理，經本院合議庭裁
定適用簡式審判程序，判決如左：
    主  文
甲○○因過失傷害人，處有期徒刑肆月，如易科罰金，以參佰元折算壹日。
    事  實
一、甲○○於民國九十二年四月二十四日下午，喝酒後（酒測０．二二ｍｇ＼Ｌ，未
    達不能安全駕駛）駕駛車牌號碼ＯＦ－七０一一號自小客車，沿台中市○○路至
    朝馬路左轉往安和路方向行駛，於同時下午一時五十分許，行經環中路與朝馬路
    口之際，本應注意車前狀況，並隨時採取必要之安全措施，而依當時情形，路面
    無障礙，又無不能注意之情事，竟疏於注意車前狀況，且未待左轉燈亮即左轉撞
    及沿台中市○○路往市政路方向行駛，由 Geldhof Anthony John 所騎乘車牌號
    碼ＪＢＬ－三二二號之輕型機車，致 Geldhof Anthony John 人車倒地，而受有
    左側股骨開放性骨折、右膝撕裂傷、腦震盪、左側橈骨骨折、左側尺骨骨折等傷
    害。甲○○於肇事後主動報案，並於警方到場時陳述肇事經過而願接受裁判。
二、案經 Geldhof Anthony John 訴請台灣台中地方法院檢察署檢察官偵查起訴。
    理  由
一、訊據被告甲○○對於右揭過失傷害之犯罪事實坦承不諱，惟辯稱：對方也有過失
    等語。惟查右揭犯罪事實，業據告訴 Geldhof Anthony John 指訴稱：被告行至
    朝馬路欲左轉安和路口時竟違規闖紅燈且酒後駕車，亦未注意車前狀況，致我剎
    車不及撞上 ...」等語，且被告酒測雖只０．二二ｍｇ＼Ｌ，但酒後駕車顯然會
    影響注意力，從而本件車禍應係被告未待左轉燈亮時即左轉，且未注意車前狀況
    為肇事原因。此外，復有道路交通事故現場圖、照片六張及澄清醫院診斷證明書
    一份附卷可佐。
二、按汽車行駛時，駕駛人應注意車前狀況並隨時採取必要之安全措施；行駛至交岔
    路口，應遵守燈光號誌之指示，道路交通安全規則第九十四條第三項、第一百零
    二條第一項第一款分別定有明文，被告駕駛汽車，自應注意上述道路交通規則之
    規定，且依當時情況，路面無障礙，並無不能注意之情事，被告應注意並能注意
    而不注意，以致肇事，致被害人受有事實欄所述之傷害，被告應有過失，且為肇
    事原因，被告之過失行為與被害人之傷害間有相當因果關係，從而本案事證明確
    ，被告犯行堪予認定。
三、核被告甲○○所為係犯刑法第二百八十四條第一項前段之過失傷害罪。被告於肇
    事後主動報案，並於警方到場現場時陳述肇事經過而願接受裁判，核與自首要件
    相符，依刑法第六十二條前段減輕其刑。爰審酌被告為肇事原因，被害人所受傷
    勢不輕，被告之犯後態度等一切情狀，量處如主文所示之刑，並諭知易科罰金之
    折算標準。
據上論斷，應依刑事訴訟法第二百七十三條之一第一項、第二百九十九條第一項前段
、刑法第二百八十四條第一項前段、第六十二條前段、第四十一條第一項前段、罰金
罰鍰提高標準條例第一條前段、第二條，判決如主文。
中     華     民     國      九十三      年     三      月      九      日
                                   臺灣臺中地方法院交通法庭
                                        法  官  郭  德  進
右正本證明與原本無異。
如不服本判決，應於送達後十日內向本院提出上訴狀（須附繕本），上訴於台灣高等
法院台中分院。
                                        書記官
中     華     民     國      九十三      年     三      月     十二     日
刑法第二百八十四條第一項
因過失傷害人者，處六月以下有期徒刑、拘役或五百元以下罰金，致重傷者，處一年
以下有期徒刑、拘役或五百元以下罰金。
                                                                        Ａ
